臺灣高雄地方法院刑事判決　　　　　　　　　　　　　九十三年度易字第三五一號
　　公　訴　人　臺灣高雄地方法院檢察署檢察官
　　被　　　告　乙○○
　　被　　　告　己○○
右列被告等因竊盜案件，經檢察官提起公訴（九十二年度偵字第一八五一二號、第二
○八四三號、第二三一九三號），及移
偵字第七四七九號），本院判決如左：
    主  文
己○○共同連續攜帶兇器竊盜，未遂，處有期徒刑捌月。扣案之Ｔ型扳手壹支及機車
鑰匙壹支均沒收。
乙○○共同攜帶兇器竊盜，未遂，處有期徒刑肆月，如易科罰金，以參佰元折算壹日
，緩刑貳年。扣案之Ｔ型扳手壹支沒收。
    事  實
一、己○○基於意圖為自已不法所有之概括犯意，於民國九十二年四月三日下午五時
    十分許，在高雄市前金區○○○路五七九號前，見丙○○所有車號Ｋ七三－九六
    一號重型機車停放該處，且該機車之鎖頭已壞，竟趁人不注意之際，以自備之鑰
    匙竊取該機車得手，隨即於同日下午六時許，騎乘該竊得之贓車，至丁○○位於
    高雄縣仁武鄉○○路二一二巷二四之二號之租住處，欲將贓車販售予丁○○時，
    為警當場查獲，並扣得己○○所有供竊車所用之鑰匙一支。己○○復承前竊盜之
    概括犯意，並與乙○○共同基於意圖為自已不法所有之犯意聯絡，於九十二年九
    月五日下午四時二十分許，由己○○騎乘車號不詳之機車搭載乙○○，行經高雄
    市新興區○○○路與福建街口附近，見戊○○所有車號ＹＡＥ－六一０號重型機
    車停放該處，認有機可趁，遂分別由己○○下車持預先準備客觀上對人之身體安
    全具有危險性可供兇器使用之Ｔ型扳手一支，負責撬開上開機車大鎖，而乙○○
    則坐在機車上在旁把風接應之方式，共同下手竊取前揭機車。己○○於撬開機車
    大鎖而著手於行竊機車時，旋為附近之民眾甲○○發現後立刻前往制止，致未竊
    取得逞，惟仍被己○○掙脫而逃逸，乙○○則於尚未離去現場時即為甲○○當場
    逮捕後報警處理，嗣警方在現場並扣得己○○所有供竊車使用之Ｔ型扳手一支。
二、案經戊○○訴由高雄市政府警察局新興分局移送臺灣高雄地方法院檢察署檢察官
    偵查起訴及移送併案審理。
    理  由
一、右揭犯罪事實，業據被告乙○○迭於偵查及本院審理中供認不諱，另訊據被告己○○則坦認有於前揭時地竊取車號Ｋ七三－九六一號機車之事實不諱，惟矢口否
    認有竊取車號ＹＡＥ－六一０號機車之犯行，辯稱：當天伊並沒有與被告乙○○
    一起去偷該機車云云。經查：
（一）右揭車號ＹＡＥ－六一０號機車係戊○○所有，於九十二年九月五日下午四時
      二十分許，在高雄市新興區○○○路與福建街口遭竊之事實，業據告訴人戊○○於警詢時指訴在卷，復有贓物認領保管收據及車籍作業系統查詢認可資料各
      一紙附卷可稽，而被告二人如何竊取該機車之經過，並據目擊證人甲○○於警
      詢及偵訊時供述甚詳，足認被告乙○○之自白核與事實相符，應可採憑。
（二）又車號Ｋ七三－九六一號機車則係丙○○所有，於九十二年四月三日在高雄市
      前金區○○○路五七九號住處前失竊之事實，亦據被害人丙○○於警詢時指述
      在卷，並有贓物認領保管收據及車籍資料各一紙附卷可參，而被告己○○於竊
      車後即騎該竊得之機車至丁○○之租住處銷贓等情，業經證人丁○○於警詢及
      本院審理中證述明確，足認被告己○○此部分竊車之自白核與事實相符，自堪
      採信。
（三）被告己○○雖否認有與被告乙○○共同竊取上開車號ＹＡＥ－六一０號機車云
      云，然其係從所騎機車之腳踏墊取出Ｔ型扳手後，下手撬開該車之大鎖而竊取
      之，被告乙○○則坐在二人騎乘之機車上負責把風等情，已據證人即共同被告
      乙○○於本院交互詰問時證述明確，而被告乙○○與己○○二人為認識幾年之
      朋友，彼此並無仇恨怨隙，業經其二人一致供明在卷，苟被告己○○若無與乙○○一同前往竊車，衡情共同被告乙○○應無刻意設詞誣陷之理，且共同被告
      乙○○於本院審理中係以證人之身份接受交互詰問，應足擔保其所為不利於被
      告己○○之自白供述，堪能採憑。況參以被告己○○係持Ｔ型扳手與乙○○共
      同著手偷車，及其遭人發現後如何脫逃之情節，復據目擊證人甲○○於警詢及
      檢察事務官偵訊時證稱：伊住附近剛回來，看到二名青年人騎車互載鬼鬼祟祟
      ，便很注意他們，在監視他們時，看見己○○下車走到案發地點，伊跟近，己○○看到就故作無事狀，接著己○○見伊視線離開他時，就蹲下去以Ｔ型扳手
      撬機車之大鎖，伊就衝過去捉他衣服，他為要脫逃，就推附近店家門口的東西
      阻擋伊，致伊與己○○二人均跌倒，伊雖已抓住他的衣服，但最後還是被己○○跑掉了，後來伊因看到一起來之乙○○未跑，便上前捉住乙○○報警處理等
      語甚明（見九十二年度偵字第二三一九三號偵查卷第五頁及九十二年度偵字第
      一八五一二號偵查卷第二五頁），核與共同被告乙○○前揭對於被告己○○不
      利之自白供述相符，是共同被告乙○○不利於被告己○○之自白供述之真實性
      ，既有目擊證人甲○○於偵查中之證述可資補強佐證，復有共同被告乙○○於
      本院審理具結後經交互詰問時詰證明確，自足以採為對被告己○○不利之證據
      。是以被告己○○前揭所辯云云，顯係事後卸責之詞，委無可採。
（四）綜上所述，本案事證明確，被告二人犯行均堪認定。
二、按刑法第三百二十一條第一項第三款之攜帶兇器竊盜罪，係以行為人攜帶兇器竊
    盜為其加重條件，此所謂之兇器，其種類並無限制，凡客觀上足以對人之生命、
    身體、安全構成威脅，具有危險性之兇器均屬之，且祇須行竊時攜帶此種具有危
    險性之兇器為已足，並不以攜帶之初有行兇之意圖為必要（最高法院七十九年臺
    上字第五二五三號判例意旨參照）。查被告己○○持以行竊被害人戊○○所有機
    之Ｔ型扳手，係金屬製成，前端銳利，業經本院調閱屬實，並有卷附之照片可稽
    ，其質地堅硬銳利，如持以揮刺，客觀上顯對人之生命、身體安全構成威脅，自
    屬兇器無訛。是核被告己○○、乙○○二人竊取被害人戊○○所有車號ＹＡＥ－
    六一０號機車而未遂之所為，均係犯刑法第三百二十一條第二項、第一項第三款
    之攜帶兇器竊盜未遂罪。被告二人就上開加重竊盜之犯行，互有犯意聯絡及行為
    分擔，均為共同正犯。又渠等已著手竊取上開機車，惟被附近民眾甲○○發現制
    止致未得逞，為未遂犯，應依刑法第二十六條前段規定，按既遂犯之刑減輕之。
    另核被告己○○竊取車號Ｋ七三－九六一號機車之所為，則係犯刑法第三百二十
    條第一項之普通竊盜罪。又被告己○○先後所犯普通竊盜、攜帶兇器竊盜犯行，
    時間緊接，觸犯基本構成要件相同之罪名，顯係基於概括犯意反覆為之，應依連
    續犯之規定論以一罪即攜帶兇器竊盜未遂罪，而依法加重其刑，並先加後減之。
    公訴人雖漏未就被告所犯普通竊盜罪（即併案之竊取車號Ｋ七三－九六一號機車
    部分）起訴，惟此部分事實與起訴部分具有連續犯之裁判上一罪關係，為起訴效
    力所及，基於審判不可分原則，本院仍應併予審究，附此敘明。爰審酌被告二人
    正值青年，竟貪圖私利，竊取他人之機車，缺乏尊重他人財產權之觀念，且係持
    Ｔ型扳手行竊機車，有危害他人生命安全之虞，又被告己○○犯後並未能坦供犯
    行，犯後態度不佳，被告乙○○犯後已坦認犯行，態度良好，深有悔意，及衡量
    其等所行竊之機車價值非高，且被害人戊○○所有機車尚未被竊走即遭查獲等一
    切情狀，分別量處如主文所示之刑，並就被告乙○○所宣告之刑諭知易科罰金之
    折算標準，以資懲儆。末查，被告乙○○僅國中肄業，前未曾受有期徒刑以上刑
    之宣告，有臺灣高等法院被告全國前案紀錄表在卷可按，其因思慮不周而與友人
    共同犯案，偶罹刑典，犯後已坦認犯行，並有悔悟之意，經此偵審程序及科刑之
    教訓後，當能知所警惕，信無再犯之虞，本院綜核各情，認對被告乙○○所宣告
    之刑，以暫不執行為適當，爰併予宣告緩刑二年，以勵自新。
三、又扣案之機車鑰匙一支及Ｔ型扳手一支，均係被告己○○所有供竊盜所用之物，
    業據被告己○○及共同被告乙○○分別供明在卷，爰依刑法第三十八條第一項第
    二款之規定，併予宣告沒收。
四、移送併辦意旨（九十二年度偵字第七四七九號）另以：被告己○○自九十一年二
    月間起，與丁○○（係建源機車行負責人，另由檢察官起訴）、黃柏茂（另由檢
    察官偵辦）及綽號阿成、發仔、順仔、雙生仔、元仔等人，共組「竊車後以借屍
    還魂手法改裝機車，再行銷牟利」之贓車集團，且均恃竊盜及銷贓業務維生，而
    由被告己○○，伺機竊得某款機車後，徵詢丁○○有無購買意願，丁○○同意後
    ，始付費故買，拼裝後搭配合法車籍資料再銷贓。迄九十二年四月二日止，被告
    己○○至少竊得三部機車，嗣於九十二年四月三日十八時許，被告己○○將其於
    九十二年四月三日十七時十分許，在高雄市前金區○○○路五七九號前，所竊得
    車號Ｋ七三－九六一號重型機車，騎至丁○○之租住處欲販售予丁○○拼裝時，
    為警當場查獲。因認被告己○○涉犯竊盜罪嫌，且與本件具有連續犯之裁判上一
    罪關係而移送併辦云云。經查，被告己○○於本院審理中已坦承有於前揭時地竊
    取被害人丙○○所有車號Ｋ七三－九六一號機車之事實，並經本院認定如前，此
    部分因與本件竊盜罪有連續犯之裁判上一罪關係，為裁判效力所及，業經本院併
    予審理，已如前述。然除上開機車外，被告己○○堅決否認另有再竊取機車販售
    予丁○○之情，且查：(1)被告己○○究係另再竊得何人失竊之機車，未據公訴人
    舉證認定，而依移送併辦意旨書附表Ａ所示之被害人（除編號一丙○○外）於偵
    查中亦僅指述有失竊機車之情事，從未指明竊車之犯人即為被告己○○。(2)依共
    犯即證人丁○○於偵查及本院審理中之供述，證人丁○○於偵查及本院審理中雖
    供稱：己○○自九十二年元月初迄查獲為止，共竊取三部機車交給伊變造販售云
    云，然其初於警詢及偵訊時均係供稱：被告於查獲當天係第一次賣贓車給伊，之
    前從未向其販入贓車銷售等情，其先後就被告於查獲之前有無另竊車販售給伊之
    供述，前後不一，顯有瑕疵可指，已難採憑，且被告己○○究係竊得何種車型、
    車號之機車販售予丁○○改裝使用，證人丁○○並無法明確供述，是其不利於被
    告之瑕疵供述，顯不足採為認定被告己○○竊車之證據。(3)此外，本院復查無其
    他證據足資認定被告有如併辦意旨所指另竊取至少二部機車（即除被害人丙○○
    之機車外），或與共犯丁○○所組成之竊車集團有犯意聯絡及行為分擔之犯行，
    核與本件即無裁判上之一罪關係，本院無從併予審究，上開被告己○○竊盜無法
    證明部分，自應退回由檢察官另為妥適之處理，併此敘明。
據上論斷，應依刑事訴訟法第二百九十九條第一項前段，刑法第二十八條、第五十六
條、第三百二十一條第二項、第一項第三款、第二十六條前段、第四十一條第一項前
段、第三十八條第一項第二款、第七十四條第一款，罰金罰鍰提高標準條例第二條，
判決如主文。
本案經檢察官詹美玲到庭執行職務。
中      華      民      國      九十三      年    五    月    三十一    日
                                  臺灣高雄地方法院刑事第八庭
                                      審判長法  官   陳樹村
                                            法  官   林意芳
                                            法  官   吳俊龍
右正本證明與原本無異。
如不服本判決，應於判決送達後十日內，向本院提出上訴狀。
                                            書記官   許麗珠
中      華      民      國      九十三      年    六    月       一     日
附錄本案判決論罪科刑法條：
刑法第三百二十一條
犯竊盜罪而有左列情形之一者，處六月以上、五年以下有期徒刑：
一  於夜間侵入住宅或有人居住之建築物、船艦或隱匿其內而犯之者。
二  毀越門扇、牆垣或其他安全設備而犯之者。
三  攜帶兇器而犯之者。
四  結夥三人以上而犯之者。
五  乘火災、水災或其他災害之際而犯之者。
六  在車站或埠頭而犯之者。
前項之未遂犯罰之。
